臺灣桃園地方法院民事判決　　　　　　　93年度訴字第1387號
原　　　告　佳元廣告有限公司
法定代理人　甲○○
訴訟代理人　己○○
被　　　告　鎮家寶國際貿易有限公司
法定代理人　戊○○
訴訟代理人　乙○○
上列當事人間請求給付貨款事件，於民國94年9月19日辯論終結
，本院判決如下：
    主    文
被告應給付原告新台幣柒拾肆萬玖仟伍佰肆拾參元，及自民國93
年11月19日起至清償日止，按週年利率5 ％計算之利息。
原告其餘之訴駁回。
訴訟費用由被告負擔84％，餘由原告負擔。
本判決原告勝訴部分於原告以新臺幣貳拾伍萬元供擔保後，得假
執行；但被告如以新臺幣柒拾肆萬玖仟伍佰肆拾參元為原告預供
擔保，得免為假執行。
原告其餘假執行之聲請駁回。
    事    實
甲、原告方面：
壹、聲明：
一、被告應給付原告新台幣887,583 元，及自民國93年11月10日
    提出本院之民事準備書狀繕本送達之翌日起至清償日止，按
    週年利率5 ％計算之利息。
二、原告願供擔保，請准宣告假執行。
貳、陳述：
一、被告於民國93年2 月至5 月間，陸續向原告購買貨品，合計
    貨款金額新台幣（下同）10,374,833元，扣除被告已支付之
    定金6,551,600 元、價金2,900,000 元及退回訂單之35,650
    元後，被告尚積欠原告貨款887,583 元，惟經原告屢次催討
    ，被告均置之不理，為此原告依買賣契約關係提起本件訴訟
    。
二、對於被告抗辯之陳述：被告曾向原告訂購國旗，惟嗣經兩造
    合意取消原訂單，由被告另向訴外人明洲企業社訂購，原告
    並無違約行為。另否認證人丁○○之證述。
參、證據：提出應收帳款統整表、應收帳款明細表、應收運費明
    細表、空運費用請款明細表、合約書、應收帳款對帳單明細
    、支票、裝櫃清單、請款單、調貨明細表、退貨明細表、進
    貨退回單各1 件、報價單8 件、銷貨憑單3 件、匯款單、統
    一發票、借貨單、并櫃明細各2 件、貨物委託代運並櫃明細
    清單22件、托運單4 件、為證，並請求訊問證人許美慧、劉
    仟枝、丙○○。
乙、被告方面：
壹、聲明：
一、駁回原告之訴。
二、如受不利之判決，願供擔保免為假執行。
貳、陳述：
一、被告於92年4 月27日最後一次向原告訂購貨物金額為3,820,
    000 元，被告於翌日匯款1,500,000 元予原告，並於同年5
    月3 日、6 日、7 日各給付貨款120,000 元、1,500,000 元
    、300,000 元予原告，惟原告未依約定於同年5 月13日前交
    貨，被告乃要求原告返還被告溢付貨款460,000 元。被告均
    在原告交貨前付清所有貨款，並未積欠原告任何貨款。
二、原告未提出被告向原告訂購之確認訂單、訂購明細、經被告
    簽收之交貨證明或銷貨憑單，而其自行製作之應收帳款統整
    表所列，並非真實。
三、原告提出之報價單中，部分有繕打請款單字樣，究為報價單
    或請款單並不明確。前開報價單均載有買方確認報價單內簽
    名回傳等語，惟其上均無被告確認報價或訂購之簽章。又其
    中第3 紙報價單上竟載列機票費，顯與交易常情不符，而為
    原告擅自提列之費用。其中第4 紙報價單已載有於3 月11日
    收到電匯61,600元而付清，原告竟又於本件中重複請求。原
    告提出之空運費用請款明細表並無被告確認或同意而為簽章
    ，且依商業習慣，運費應由賣方負擔，兩造亦無運費由買方
    負擔之約定。
四、依原告提出之報價單及帳款明細表所示，被告於93年2 月間
    向原告訂購近70萬件帽子，多為配合總統選舉造勢之用，原
    告要製造如此鉅量之帽子需相當時日，即使交貨也已屆選舉
    或選舉完畢，足徵原告不可能向被告訂購前開數量之帽子。
五、被告於93年4 月間向原告訂購20萬面旗面，原告未如期交貨
    ，被告被迫向訴外人明洲企業社訂購而簽立原告提出之合約
    書，惟該合約與本件無關。另原告提出之貨物委託代運併櫃
    明細清單中第9 、11、12、14、15頁所載之貨物均為送至被
    告公司。
參、證據：提出出貨單、票據簽收單、付款明細各1件為證。
    理    由
壹、原告主張被告於93年2 月至5 月間，陸續向原告購買貨品，
    合計貨款金額10,374,833元，扣除被告已支付之定金6,551,
    60 0元、價金2,900,000 元及退回訂單之35,650元後，被告
    尚積欠原告貨款887,583 元，為此依買賣契約關係提起本件
    訴訟等語。被告則以原告未依約於92年5 月13日前交付被告
    最後一次訂購之貨物，惟被告已溢付貨款460,000 元，且被
    告均在原告交貨前付清所有貨款，並未積欠原告任何貨款。
    又原告自行製作之應收帳款統整表所列之貨款均非真實，系
    爭報價單上均無被告確認報價或訂購之簽章，其中第3 紙報
    價單上所載列機票費，乃原告擅自提列之費用，其中第4 紙
    報價單已載有收到電匯61,600元而付清，原告竟為重複請求
    。系爭空運費用請款明細表未經被告確認或同意，兩造亦無
    運費由買方負擔之約定，依商業習慣，運費應由賣方負擔。
    被告於93年2 月間向原告訂購近70萬件帽子，原告即使交貨
    也已屆選舉或選舉完畢，被告自不可能向原告訂購70萬件帽
    子等語資為抗辯。
貳、查原告主張被告分別於附表所示之購買時間，向其購買如附
    表所示之貨品，各筆貨款金額分別如附表所示，連同貨物之
    空運費在內，被告應給付原告之總金額共10,236,793元之事
    實，業據原告提出報價單7 件、應收帳款明細表、空運費用
    請款明細表各1 件、銷貨憑單3 件在卷可稽，且經證人即被
    告公司前業務丁○○於本院審理時結證稱：上開所示的書證
    ，其都有看過，原告也已經交付如上開書證所示的物品給被
    告等語相符（見本院94年4 月18日言詞辯論筆錄），被告亦
    自承丁○○上開證言之真正，則被告空言否認系爭報價單之
    真正，並辯稱：伊未收受原告交付之系爭貨物，亦不可能向
    原告訂購70萬件帽子，兩造也未約定系爭空運費用應由被告
    負擔，其中第3 紙報價單上所列機票費乃原告擅自提列之費
    用云云，均屬無稽，並不足採，自堪信原告此部分之主張為
    真實。至原告主張其在93年2 月、3 月、4 月及5 月份賣予
    被告之貨品金額超過10,236,793元部分，則僅提出原告自行
    製作之應收運費明細表1 件、應收帳款明細表9 件為證，惟
    既經被告否認此部分書證之真正，證人丁○○亦證稱沒有看
    過系爭應收運費明細表及應收帳款明細表等語（見同日言詞
    辯論筆錄），則原告主張被告應給付之貨款金額超過10,236
    ,793 元 部分，自屬無稽，並不可採。
參、被告抗辯：伊已付清向原告訂購之貨品價金，且溢付貨款46
    0,000 元云云，雖據被告雖提出票據簽收單及付款明細表各
    1 件為證，證人丁○○亦證稱：被告向原告下訂單，交貨前
    要付款結清，原告會先傳真請款單到被告公司，被告看貨物
    數量、金額沒有錯的時候就付款，後來如發現貨物有瑕疵，
    再跟原告說，被告公司不可能積欠原告貨款云云，惟已為原
    告所否認，主張：扣除被告已支付定金6,551,600 元、價金
    2,900,000 元及退回訂單之35,650元，被告尚有積欠原告貨
    款等語。經查證人丁○○承認真正之系爭報價單7 件、應收
    帳款明細表、空運費用請款明細表各1 件及銷貨憑單3 件，
    其中部分有載明被告已付之定金或貨款金額者，有上開書證
    存卷可按，則證人丁○○證稱：被告均於交貨前付款結清，
    不可能積欠原告貨款云云，顯非無疑。再稽諸證人丁○○僅
    為被告公司業務，被告公司均係由會計去銀行匯款，再將匯
    款單傳真給原告乙節，亦據證人丁○○陳證在卷，則被告之
    會計在原告請款後，是否確實以匯款方式付清積欠原告之所
    有貨款，顯非並未參與匯款行為之證人丁○○所能知悉，足
    認證人丁○○上開證言，顯然不實，並無可採，自應由被告
    提出其匯款予原告之匯款單據方足證明。惟被告僅提出票據
    簽收單及付款明細表各1 件為伊付款之證明，然依系爭票據
    簽收單所示，乃被告支付向原告購買貨物之發票稅金，至系
    爭付款明細表則屬被告單方製作之文書，既經原告否認其真
    正，自無從據以認定被告所辯已付清全部貨款，且溢付460,
    000 元云云為真實。是被告已付之貨款金額，自應以原告承
    認之定金6,551,600 元、價金2,900,000 元及退回訂單之35
    ,650 元 為據，則以被告積欠之貨款10,236,793元，扣除上
    開原告自承應扣除之金額，被告尚積欠原告貨款749,543 元
    。被告雖另辯稱系爭第4 紙報價單上之61,600元已經付清，
    原告竟為重複請求云云，惟原告係將被告積欠之貨款金額先
    予加總後，再扣除被告已支付之金額，則原告將系爭第4 紙
    報價單上之貨款先列為未付款項，再予扣除被告匯款之61,6
    00元，乃屬計算方式之不同，尚無重複請求之情形，被告此
    部分之抗辯，同無可取。是堪信原告主張被告尚積欠原告貨
    款共749,543元乙節為真實。
肆、再按買受人對於出賣人，有交付約定價金及受領標的物之義
    務。又給付無確定期限者，債務人於債權人得請求給付時，
    經其催告而未為給付，自受催告時起，負遲延責任。其經債
    權人起訴而送達訴狀，或依督促程序送達支付命令，或為其
    他相類之行為者，與催告有同一效力。且遲延之債務，以支
    付金錢為標的者，債權人得請求依法定利率計算之遲延利息
    ，但約定利率較高者，仍從其約定利率。應付利息之債務，
    其利率未經約定，亦無法律可據者，週年利率為5 ％。民法
    第367 條、第229 條第2 項、第233 條第1 項及第203 條分
    別定有明文。經查原告既已依約交付被告所購買之系爭貨品
    ，被告自有依約給付共10,236,793元貨款予原告之義務，惟
    被告尚餘749,543 元未為給付，已如前述，則原告請求被告
    給付上開剩餘未付之貨款，自屬有據。惟經原告聲請本院對
    被告核發支付命令後，被告迄今仍未給付，自應負遲延責任
    。從而原告基於兩造所成立之買賣契約，請求被告給付749,
    543 元，及自93年11月10日提出本院之準備書狀繕本送達被
    告翌日即同年月19日起至清償日止，按週年利率5 ％計算之
    遲延利息，核屬正當，應予准許，其逾此部分之請求，則無
    理由，不應准許。
伍、兩造均陳明願供擔保，請准宣告或免為假執行，經核原告勝
    訴部分均合於法律規定，爰分別酌定相當擔保金額併准許之
    ，至原告敗訴部分，其假執行之聲請即失所依附，應併予駁
    回之。
陸、本件事證已臻明確，兩造其餘攻擊防禦方法及舉證，核與判
    決結果無影響，爰不一一論述，附此敘明。
據上論結，本件原告之訴為一部有理由，一部無理由，依民事訴
訟法第79條、第390 條第2 項、第392 條第2 項，判決如主文。
中　　華　　民　　國　　94　　年　　10　　月　　3　　日
                  民事第三庭    法　官　林雯娟
以上正本係照原本作成
如對本判決上訴，須於判決送達後20日內向本院提出上訴狀
中　　華　　民　　國　　94　　年　　10　　月　　3 　　日
                                書記官　簡維萍
附表：
┌─┬──────┬──────┬─────┬─────┐
│編│貨款金額    │  購買日期  │報價單或訂│貨物內容  │
│號│            │            │單編號或名│          │
│  │            │            │稱        │          │
├─┼──────┼──────┼─────┼─────┤
│1 │2,231,000元 │93年2月11日 │02001     │大陸製作帽│
│  │            │            │          │          │
├─┼──────┼──────┼─────┼─────┤
│2 │2,640,000元 │93年2月17日 │02002     │大陸製作帽│
│  │            │            │          │          │
├─┼──────┼──────┼─────┼─────┤
│3 │341,000元   │93年2月27日 │02003     │閃光胸章、│
│  │            │            │          │帽子、機票│
│  │            │            │          │費、轉印機│
│  │            │            │          │、阿扁轉印│
│  │            │            │          │紙等      │
├─┼──────┼──────┼─────┼─────┤
│4 │61,600元    │93年2月27日 │02003-1   │計數器    │
│  │            │            │          │          │
├─┼──────┼──────┼─────┼─────┤
│5 │8,400元     │93年2月2日  │0000000000│閃光胸章  │
│  │            │            │          │          │
├─┼──────┼──────┼─────┼─────┤
│6 │83,772元    │93年2月11日 │0000000000│絨毛帽、斜│
│  │            │            │          │紋帽      │
├─┼──────┼──────┼─────┼─────┤
│7 │3,600元     │93年2月12日 │0000000000│閃光胸針國│
│  │            │            │          │旗        │
├─┼──────┼──────┼─────┼─────┤
│8 │8,400元     │93年2月13日 │0000000000│閃光胸針國│
│  │            │            │          │旗        │
├─┼──────┼──────┼─────┼─────┤
│9 │70,960元    │前期（93年2 │應收帳款明│          │
│  │            │月前）累計應│細表      │          │
│  │            │收貨款      │          │          │
├─┼──────┼──────┼─────┼─────┤
│10│136,801元   │93年2月27日 │空運費用請│空運費    │
│  │            │            │款明細表  │          │
├─┼──────┼──────┼─────┼─────┤
│11│849,160元   │93年3月22日 │02004     │扁娃、休閒│
│  │            │            │          │帽、閃亮胸│
│  │            │            │          │章、抗議布│
│  │            │            │          │條等      │
├─┼──────┼──────┼─────┼─────┤
│12│388,000元   │93年4月30日 │04001     │Ｔ恤、旗座│
│  │            │            │          │、休閒帽、│
│  │            │            │          │馬夾背心、│
│  │            │            │          │工作證等  │
├─┼──────┼──────┼─────┼─────┤
│13│3,414,100元 │93年5月3日  │05001     │心型旗頭、│
│  │            │            │          │棒球帽、休│
│  │            │            │          │閒帽、轉印│
│  │            │            │          │紙、遮陽帽│
│  │            │            │          │、小手旗、│
│  │            │            │          │運費等    │
└─┴──────┴──────┴─────┴─────┘
